María del Mar Y De Las Estrellas Porras Villamil

C.C 1047444798 Cartagena - Colombia. Teléfono: +34 6586544758

Correo electrónico: ydelasestrellas@gmail.com

Perfil Profesional

Música, Gestora Cultural y Politóloga, con estudios de posgrado en Antropología Social y Cultural. Amplia experiencia en la formulación, implementación y evaluación de políticas públicas y proyectos de cooperación internacional. Emprendedora en el campo de la producción cultural y artística. Asesora de diversas iniciativas sociales de construcción de paz y reconstrucción del tejido social, a partir de la puesta en valor del patrimonio cultural con comunidades étnicas y campesinas del Caribe Colombiano.

Formación

Politóloga.

Universidad Tecnológica de Bolívar- 2016.

Maestría en Gestión de la Diversidad Cultural, el Patrimonio y el Desarrollo (Candidata).

Universidad de Sevilla-2020.

Curso Experto en Cooperación Internacional.

Universidad Pablo de Olavide- 2019.

Experiencia

-Colectivo Usted Mismo.

Coordinadora en campo proyecto "Montes de Alegria, Un diálogo entre el Campo y la ciudad" Enero 2018 - Actualidad.

Montes de Maria, Bolívar. Colombia.

-Consejo Comunitario Eladio Ariza de San Cristóbal

Asesoría en el diseño y la gestión del proyecto "Sembrando Cultura, Cosechamos Paz".

Julio 2018- Actualidad.

San Jacinto, Bolívar. Colombia.

-Médicos del Mundo Honduras.

Voluntaria de Investigación en el Proyecto "Fortalecimiento de capacidades institucionales en materia de género en la Universidad Nacional Autónoma de Honduras".

Octubre 2019- Febrero 2020.

Tegucigalpa, Francisco Morazán. Honduras.

-Asociación AbunDance.

Asesoría en el diseño del proyecto "Tejidos: Prevención del extremismo violento e interculturalidad".

Mayo-Julio 2019. Sevilla, Andalucía. España.

-Cooperativa de Mujeres MadreMonte.

Asesoría y acompañamiento en el diseño y la implementación del proyecto "Mboso ri ma Mujé". Marzo-Octubre 2019.

San Basilio de Palenque, Bolívar. Colombia.

-Ministerio de Cultura de Colombia y Corporación Cultural Cabildo .

Asesora y tallerista en el componente de Gestión y Emprendimiento del programa "Expedición Sensorial Por Los Montes de Maria".

Marzo-Octubre 2018.

Montes de Maria, Bolivar. Colombia.

-Ministerio de Cultura de Colombia y Corporación Cultural Cabildo .

Laboratorista del Programa "Expedición Sensorial Por Los Montes de Maria".

Marzo-Octubre 2018.

Cordoba, Bolivar. Colombia.

-Alcaldía Municipal de María la Baja.

Asesora externa, Casa de la Cultura Municipal.

Junio 2018- Octubre 2018.

Maria la Baja, Bolívar. Colombia.

-Corporación Cultural Cabildo.

Gestora Territorial del Proyecto "Escuela de Saberes y Derechos Culturales".

Enero 2018- Octubre 2018. Cartagena, Bolívar. Colombia.

-Corporación Cultural Cabildo.

Investigadora de Campo "Escuela de Saberes y Derechos Culturales".

Septiembre- Diciembre 2017. Cartagena, Bolívar. Colombia.

-Alcaldía Municipal de María la Baja.

Asesora Secretaria de Gobierno.

Noviembre 2016- Mayo 2017.

Maria la Baja, Bolívar. Colombia.

-Iza Casa Cartagena.

Co-productora de Eventos.

Diciembre 2015- Diciembre 2016.

Cartagena, Bolívar. Colombia.

-Cifras & Conceptos

Equipo Bolívar 8o Panel de Opinión 2016.

Mayo - Junio 2016.

Cartagena, Bolívar. Colombia.

-Instituto Skinner.

Docente.

Enero-Diciembre 2015.

Cartagena, Bolívar. Colombia.

-Fundación Metáfora para la Cooperación Internacional.

Gestora de Proyectos.

Marzo-Diciembre de 2013.

CABA, Buenos Aires. Argentina.

Proyectos Artísticos y Sociales

-Alterarte Fest

Directora/Productora

-Usted Mismo

Enlace Territorial/ Región Caribe.

-El León Pardo

Musica/ Management.

Investigaciones

-"Factores culturales que legitiman la violencia de género en la UNAH"

Asistente de Investigación. Médicos del Mundo Honduras. 2020

-"Mapeo de actores y organizaciones sociales: Escuela de Saberes y Derechos Culturales"

Asistente de Investigación.Corporación Cultural Cabildo. 2018

-"La Boquilla: Entre la tradición y el progreso"

Universidad Tecnológica de Bolívar. 2016

Premios y Becas

-Becas para colombianos en proceso de formación artística y cultural en el exterior.

Programa Nacional de Estímulos- Ministerio de Cultura de Colombia. 2019.

-Beca para la realización de voluntariado internacional.

Oficina de Cooperación Internacional al Desarrollo- Universidad de Sevilla. 2019.

Producción de eventos.

Promotora/ Coordinadora.

-Placeres diversos: Campaña de promoción de derechos sexuales y reproductivos. UNAH CU-Tequeigalpa, Honduras. Diciembre de 2019.

-La Cumbia Ácida del León Pardo.

El Camerino- Sevilla. España. Junio de 2019

-La Rueda ft. Alvaro Llerena.

El Camerino- Sevilla, España. Marzo de 2019.

-Fiestas patronales de San Cristóbal.

San Jacinto, Colombia. Septiembre de 2019.

-Feria Cultural Comunitaria del Cacique Teton.

Córdoba Tetón, Colombia. Septiembre de 2019.

-Encuentro Intercultural de Comunidades Afro e Indígenas del Caribe.

CFCE- Cartagena, Cartagena. Junio de 2018.

-Encuentro de Saberes y Derechos Culturales con comunidades Afro Campesinas del Caribe. Maria La Baja, Colombia. Junio 2018.

-Socialización del Proyecto de Ley de Música.

Teatro Adolfo Mejía- Cartagena, Colombia. Junio 2018.

-Exposición Tambores de la diáspora africana del Gran Caribe y el Caribe Colombiano. CFCE- Cartagena, Colombia. Mayo de 2018.

-Cartagena Suena.

Teatro Adolfo Mejía- Cartagena, Colombia. Octubre 2017.

-Música en las Olas.

Playas del Laguito- Cartagena, Colombia. Marzo de 2018.

-Festival Nacional del Bullerengue de Maria la Baja.

Maria la Baja, Colombia. Diciembre 2017.

-T.A Memorias para Olvidar.

Ciudad Móvil- Cartagena, Colombia. Octubre 2017

-Cartagena Pro.

Playas del Laguito- Cartagena, Colombia. Marzo 2017

-Hay Fieston.

Plaza de la Trinidad- Cartagena, Colombia. Febrero 2017.

-Alterarte Mangafest.

Parque Lácides Segovia-Cartagena, Colombia. Enero 2017.

Proyectos audiovisuales

-Violina y acordeón: Así Suena Córdoba Tetón.

Producción Musical/ Productora general.

-Herederos del Bullerengue.

Producción Musical/ Productora general.

-Pal lere'o Pabla.

Producción Audiovisual/ Productora general.

Idiomas

-Inglés (MET B2).

-Francés (Delf B2).

Cursos y Diplomados

- -Curso, Atlas Ti, Universidad de Buenos Aires, Ciudad Aut. de Bs. As.
- -Curso, SPSS-I, Universidad de Buenos Aires, Ciudad Aut. de Bs. As.
- -Curso, Gestión Local de la Comunicación Pública, Universidad de Buenos Aires.
- -Curso, Diseño, Formulación y Gestión de Proyectos Sociales, Universidad de Buenos Aires.
- -Taller, Fortalecimiento de la Industria musical del Caribe, Aecid/ Curupira.
- -Curso, Diseño y organización de eventos sociales, Centro Cultural Rector Ricardo Rojas, Ciudad Aut. de Bs. As.
- -Curso, Introducción a la Filosofía, Centro Cultural Rector Ricardo Rojas. Ciudad Aut. de Bs. As.
- -Tecnicatura, Comis de cocina, CFP #12 Eva Perón, Ciudad Aut. de Bs. As.
- -Diplomado, Enseñanza de español como Lengua extranjera, Instituto Caro y Cuervo Colombia.
- -Diplomado, Ciudadanías en movimiento: Cuerpos y poder en Cartagena de Indias y el Caribe,

Universidad de Cartagena, Colombia.